臺灣高雄地方法院交通事件裁定　　　　　　　　　　九十三年度交聲字第一一０號
　　原處分機關　高雄市政府交通局交通事件裁決處
　　異　議　人
　　即受處分人　甲○○
右列異議人因違反道路交通管理處罰條例案件，對於高雄市政府交通局交通事件裁決
處九十三年二月十一日所為之處分（原處分：高市府交裁字第裁三二─三二六二Ｃ二
二０四號），聲明異議，本院裁定如左：
    主  文
異議駁回。
    理  由
一、異議意旨略以：異議人於民國九十二年十二月十五日十二時二十三分許駕駛牌照
    號碼ＪＧ—五０一號營業貨運曳引車行經國道十號公路東向四公里時，因左後輪
    胎磨平，鋼絲外露，被國道公路警察隊攔下告發，並記違規點數一點，此違規應
    歸責於車主，而非歸責於駕駛人，且異議人受僱擔任營業貨運司機亦曾向車主反
    應維修，車輛之維修權應在車主，異議人為維持生活只好駕駛上路，故而對遭依
    道路交通管理處罰條例第六十三條第三項規定予以吊扣駕駛執照一個月，異議人
    實難甘服，因認本件裁處顯有違誤，爰於法定期間內聲明異議，請求撤銷原處分
    云云。
二、按汽車行駛高速公路前，應妥為檢查車輛，在行駛途中不得有左列情形：(三)輪胎
    任一點胎紋深度不足一‧六釐者，高速公路交通管制規則第十三條第三款定有明
    文。次按，汽車行駛於高速公路或設站管制之道路，而不遵管制之規定者，處汽
    車駕駛人新臺幣三千元以上六千元以下罰鍰；又汽車駕駛人有左列各款所列條款
    之一者，除依原條款處罰鍰外，並予記點：(一)有第三十三條、第三十八條第一項
    、第四十條第一項、第四十五條、第四十七條第一款至第四款、第四十八條、第
    四十九條或第六十條第一項、第二項第一款至第三款情形之一者，各記違規點數
    一點；另汽車駕駛人在六個月內，違規記點共達六點以上者，吊扣駕駛執照一個
    月，道路交通管理處罰條例第三十三條第一項、第六十三條第一項第一款、第六
    十三條第三項規定甚明。
三、經查，本件異議人於九十二年十二月十五日十二時二十三分駕駛牌照號碼ＪＧ—
    五０一號營業貨運曳引車行經國道十號公路東向四公里路段時，左後輪胎磨平，
    鋼絲外露，胎紋深度不足一點六釐，未遵守高速公路交通管制之規定，經警攔停
    製單舉發，嗣由原處分機關以異議人違反道路交通管理處罰條例第三十三條第一
    項規定，裁處罰鍰新臺幣（下同）三千元，並依同條例第六十三條第一項第一款
    規定，記違規點數一點之事實，有違規照片三幀、內政部警政署國道公路警察局
    公警局交字第Ｚ00000000號舉發違反道路交通管理事件通知單及高雄市
    政府交通局交通事件裁決處高市府交裁字第裁三二─三二六二Ｃ二二０四號舉發
    違反道路交通管理事件裁決書各乙紙在卷可稽。異議人固不否認於右揭時、地駕
    駛牌照號碼ＪＧ—五０一號營業貨運曳引車，因輪胎胎紋深度不足一點六釐，經
    警製單舉發之事實，惟辯稱：其受僱於高塑貨運公司，其已多次向車主反應輪胎
    胎紋不足，但車主始終不肯改善，為維生計，其只能繼續開車，對於輪胎胎紋不
    足之處分，應處罰車主，始可真正改善胎紋不足之情形云云。然查，汽車行駛高
    速公路前，應妥為檢查車輛，在行駛途中不得有輪胎胎紋深度不足一點六釐之情
    形，如汽車行駛於高速公路，未遵守此項管制規定，應處汽車駕駛人新臺幣三千
    元以上六千元以下罰鍰，俱如前述。該等規定係為促使汽車駕駛人於駕駛汽車行
    使高速公路前，能妥善檢查車輛，以維高速行駛汽車之行車安全。本件異議人係
    上開汽車之駕駛人，其於行駛高速公路前，明知所駕駛之汽車有輪胎胎紋深度不
    足一點六釐之情形，竟仍行駛高速公路，顯於法有違，自應依法裁處。異議人辯
    稱應處罰汽車所有人云云，尚乏依據。
四、又本件異議人於九十二年八月十九日至同年十二月十五日期間內違規記點共達六
    點，此有高雄縣政府警察局高警交字第Ｎ00000000號、第Ｎ00000
    000號、高雄市政府警察局高市警交字第Ｂ00000000號、內政部警政
    署國道公路警察局公警局交字第Ｚ00000000號舉發違反道路交通管理事
    件通知單各乙紙在卷可憑。從而，原處分機關據以援引道路交通處罰條例第六十
    三條第三項之規定，裁處吊扣異議人駕駛執照一個月，於法並無不當，本件異議
    為無理由，應予駁回。
據上論斷，應依道路交通案件處理辦法第十九條，裁定如主文。
中      華      民      國    九十三    年      四      月     三十     日
                                臺灣高雄地方法院交通法庭
                                    法  官    林靜梅
右正本證明與原本無異。
如不服本裁定，應於裁定送達後五日內，向本院提出抗告狀。
                                    書記官    洪生輝
中    華    民    國      九十三      年      五      月      四      日
